---
title: "PF23027"
format: html
editor: visual
---

```{r, include=FALSE}
library("tidyverse")
library("dplyr")
library("openxlsx")
library("nortest")
library("rcompanion")
```

```{r, echo=FALSE}
cores_estat <- c('#A11D21','#003366', '#CC9900', '#663333','#FF6600','#CC9966','#999966','#006606','#008091', '#041835','#666666')
```

```{r}
theme_estat <- function (...) {
theme <- ggplot2::theme_bw() +
ggplot2::theme(
axis.title.y = ggplot2:: element_text(colour = "black",
size = 12),
axis.title.x = ggplot2:: element_text(colour = "black",
size = 12),
axis.text = ggplot2:: element_text(colour = "black", size
= 9.5),
panel.border = ggplot2:: element_blank() ,
axis.line = ggplot2:: element_line(colour = "black"),
legend.position = "top",
...
)
return (
list(
theme,
scale_fill_manual(values = cores_estat ),
scale_colour_manual(values = cores_estat )
)
)
}
```

## Carregando o banco:

```{r}
banco <- read.xlsx("CAD_Larissa.xlsx")
```

# Análises:

## Testando normalidade:

```{r}
lillie.test(banco$CAD)
```

```{r}
shapiro.test(banco$CAD)
```

## Drenagem:

### Teste de Associação:

```{r}
cor.test(banco$CAD, banco$DRENAGEM, method = "spearman", exact = F)
```

### Teste de comparação de médias:

```{r}
kruskal.test(CAD ~ DRENAGEM, data = banco)
```

### Boxplot:

```{r}
banco %>% 
ggplot(aes(x = as.factor(DRENAGEM), y = CAD)) +
  geom_boxplot(fill = c("#A11D21"), width = 0.5) +
  stat_summary(
    fun = "mean", geom = "point", shape = 23, size = 3, fill = "white"
  ) +
  labs(x = "Drenagem", y = "CAD") +
  scale_x_discrete(labels = c("1" = "Excessivamente \ndrenado", "2" = "Fortemente \ndrenado", "3" = "Acentuadamente \ndrenado", "4" = "Bem \ndrenado", "5" = "Moderadamente \ndrenado", "6" = "Imperfeitamente \ndrenado", "7" = "Mal \ndrenado", "8" = "Muito mal \ndrenado"), guide = guide_axis(n.dodge = 2)) +
  theme_estat()
ggsave("box_drenagem.pdf", width = 158, height = 93, units = "mm")
```

## Declividade

### Boxplot:

```{r}
banco %>%
ggplot(aes(x = as.factor(DECLIVID), y = CAD)) +
  geom_boxplot(fill = c("#A11D21"), width = 0.5) +
  stat_summary(
    fun = "mean", geom = "point", shape = 23, size = 3, fill = "white"
  ) +
  scale_x_discrete(labels = c("1" = "Plano", "2" = "Suave ondulado", "3" = "Ondulado", "4" = "Forte ondulado", "5" = "Montanhoso", "6" = "Escarpado")) +
  labs(x = "Declividade", y = "CAD") +
  theme_estat()
ggsave("box_declividade.pdf", width = 158, height = 93, units = "mm")
```

### Teste de Associação:

```{r}
cor.test(banco$CAD, banco$DECLIVID, method = "spearman", exact = F)
```

### Teste de comparação de médias:

```{r}
kruskal.test(CAD ~ DECLIVID, data = banco)
```

### Post Hoc:

```{r}

```


## Classe

### Boxplot:

```{r}
banco %>%
ggplot(aes(x = CLASSE, y = CAD)) +
  geom_boxplot(fill = c("#A11D21"), width = 0.5) +
  stat_summary(
    fun = "mean", geom = "point", shape = 23, size = 3, fill = "white"
  ) +
  labs(x = "Classe", y = "CAD") + 
  scale_x_discrete(guide = guide_axis(n.dodge = 3)) +
  theme_estat()
ggsave("box_classe.pdf", width = 158, height = 93, units = "mm")
```

### Coeficiente de Determinação:

```{r}
summary(lm(CAD ~ CLASSE, data = banco))$r.squared
```

### Teste de comparação de médias:

```{r}
kruskal.test(CAD ~ CLASSE, data = banco)
```

# Fazer Post Hoc

## Subclasse

### Boxplot:

```{r}
banco %>%
ggplot(aes(x = SUBCLASSE, y = CAD)) +
  geom_boxplot(fill = c("#A11D21"), width = 0.5) +
  stat_summary(
    fun = "mean", geom = "point", shape = 23, size = 3, fill = "white"
  ) +
  labs(x = "Subclasse", y = "CAD") +
  scale_x_discrete(guide = guide_axis(n.dodge = 5)) +
  theme_estat()
ggsave("box_subclasse.pdf", width = 158, height = 93, units = "mm")
```

### Coeficiente de Determinação:

```{r}
summary(lm(CAD ~ SUBCLASSE, data = banco))$r.squared
```

### Teste de comparação de médias:

```{r}
kruskal.test(CAD ~ SUBCLASSE, data = banco)
```

#Fazer Post Hoc

## Domínios

### Boxplot:

```{r}
banco %>%
ggplot(aes(x = dominios_n, y = CAD)) +
  geom_boxplot(fill = c("#A11D21"), width = 0.5) +
  stat_summary(
    fun = "mean", geom = "point", shape = 23, size = 3, fill = "white"
  ) +
  labs(x = "Domínios", y = "CAD") +
  scale_x_discrete(guide = guide_axis(n.dodge = 3)) +
  theme_estat()
ggsave("box_dominios.pdf", width = 158, height = 93, units = "mm")
```

### Coeficiente de Determinação:

```{r}
summary(lm(CAD ~ dominios_n, data = banco))$r.squared
```

### Teste de comparação de médias:

```{r}
kruskal.test(CAD ~ dominios_n, data = banco)
```

# Fazer Post Hoc

## Regiões

### Boxplot:

```{r}
banco %>%
ggplot(aes(x = regiao, y = CAD)) +
  geom_boxplot(fill = c("#A11D21"), width = 0.5) +
  stat_summary(
    fun = "mean", geom = "point", shape = 23, size = 3, fill = "white"
  ) +
  labs(x = "Região", y = "CAD") +
  scale_x_discrete(guide = guide_axis(n.dodge = 3)) +
  theme_estat()
ggsave("box_regiao.pdf", width = 158, height = 93, units = "mm")
```

### Coeficiente de Determinação:

```{r}
summary(lm(CAD ~ regiao, data = banco))$r.squared
```

### Teste de comparação de médias:

```{r}
kruskal.test(CAD ~ regiao, data = banco)
```

# Fazer Post Hoc

## Mesorregião

### Boxplot:

```{r}
banco %>%
ggplot(aes(x = MESO, y = CAD)) +
  geom_boxplot(fill = c("#A11D21"), width = 0.5) +
  stat_summary(
    fun = "mean", geom = "point", shape = 23, size = 3, fill = "white"
  ) +
  labs(x = "Mesorregião", y = "CAD") +
  scale_x_discrete(guide = guide_axis(n.dodge = 2)) +
  theme_estat()
ggsave("box_mesorregiao.pdf", width = 158, height = 93, units = "mm")
```

### Coeficiente de Determinação:

```{r}
summary(lm(CAD ~ MESO, data = banco))$r.squared
```

### Teste de Comparação de Médias:

```{r}
kruskal.test(CAD ~ MESO, data = banco)
```

# Fazer Post Hoc

## Município

### Boxplot:

```{r}
banco %>%
ggplot(aes(x = Municipio, y = CAD)) +
  geom_boxplot(fill = c("#A11D21"), width = 0.5) +
  stat_summary(
    fun = "mean", geom = "point", shape = 23, size = 3, fill = "white"
  ) +
  labs(x = "Municípios", y = "CAD") +
  scale_x_discrete(guide = guide_axis(n.dodge = 10)) +
  theme_estat()
ggsave("box_municipios.pdf", width = 158, height = 93, units = "mm")
```

### Coeficiente de Determinação:

```{r}
summary(lm(CAD ~ Municipio, data = banco))$r.squared
```

### Teste de comparação de médias:

```{r}
kruskal.test(CAD ~ Municipio, data = banco)
```

#Fazer Post Hoc
