---
title: "es"
output: html_document
date: '2023-08-14'
---

```{r, include=FALSE}
library("tidyverse")
library("dplyr")
library("openxlsx")
library("nortest")
library("FSA")
```

```{r, echo=FALSE}
cores_estat <- c('#A11D21','#003366', '#CC9900', '#663333','#FF6600','#CC9966','#999966','#006606','#008091', '#041835','#666666')
```

```{r}
theme_estat <- function (...) {
theme <- ggplot2::theme_bw() +
ggplot2::theme(
axis.title.y = ggplot2:: element_text(colour = "black",
size = 12),
axis.title.x = ggplot2:: element_text(colour = "black",
size = 12),
axis.text = ggplot2:: element_text(colour = "black", size
= 9.5),
panel.border = ggplot2:: element_blank() ,
axis.line = ggplot2:: element_line(colour = "black"),
legend.position = "top",
...
)
return (
list(
theme,
scale_fill_manual(values = cores_estat ),
scale_colour_manual(values = cores_estat )
)
)
}
```

## Carregando o banco:

```{r}
banco <- read.xlsx("CAD_Larissa.xlsx")
```

### Criando função:

```{r}
summari <- function(x) {
result <- c(summary(x), "desvio padrão" = sd(x)) 
return(result)
}
```

# Análises:


```{r}
ggplot(banco) +
  aes(x = CAD) +
  geom_histogram(colour = "white", fill = "#A11D21", binwidth = 7) +
  labs(x = "CAD", y = "Frequência Absoluta") +
  theme_estat()
ggsave("CAD.pdf", width = 158, height = 93, units = "mm")
```
### Medidas-resumo:

```{r}
summari(banco$CAD)
```


### Testando normalidade:

```{r}
lillie.test(banco$CAD)
```

```{r}
shapiro.test(banco$CAD)
```

## Drenagem:

### Teste de Associação:

```{r}
cor.test(banco$CAD, banco$DRENAGEM, method = "spearman", exact = F)
```

### Teste de comparação de médias:

```{r}
kruskal.test(CAD ~ DRENAGEM, data = banco)
```

### Boxplot:

```{r}
banco %>% 
ggplot(aes(x = as.factor(DRENAGEM), y = CAD)) +
  geom_boxplot(fill = c("#A11D21"), width = 0.5) +
  stat_summary(
    fun = "mean", geom = "point", shape = 23, size = 3, fill = "white"
  ) +
  labs(x = "Drenagem", y = "CAD") +
  scale_x_discrete(labels = c("1" = "Excessivamente \ndrenado", "2" = "Fortemente \ndrenado", "3" = "Acentuadamente \ndrenado", "4" = "Bem \ndrenado", "5" = "Moderadamente \ndrenado", "6" = "Imperfeitamente \ndrenado", "7" = "Mal \ndrenado", "8" = "Muito mal \ndrenado"), guide = guide_axis(n.dodge = 2)) +
  theme_estat()
ggsave("box_drenagem.pdf", width = 158, height = 93, units = "mm")
```

### Medidas-resumo

```{r}
tapply(banco$CAD, banco$DRENAGEM, summari)
```


## Declividade

### Boxplot:

```{r}
banco %>%
ggplot(aes(x = as.factor(DECLIVID), y = CAD)) +
  geom_boxplot(fill = c("#A11D21"), width = 0.5) +
  stat_summary(
    fun = "mean", geom = "point", shape = 23, size = 3, fill = "white"
  ) +
  scale_x_discrete(labels = c("1" = "Plano", "2" = "Suave ondulado", "3" = "Ondulado", "4" = "Forte ondulado", "5" = "Montanhoso", "6" = "Escarpado")) +
  labs(x = "Declividade", y = "CAD") +
  theme_estat()
ggsave("box_declividade.pdf", width = 158, height = 93, units = "mm")
```
### Medidas-resumo

```{r}
tapply(banco$CAD, banco$DECLIVID, summari)
```

### Teste de Associação:

```{r}
cor.test(banco$CAD, banco$DECLIVID, method = "spearman", exact = F)
```

### Teste de comparação de médias:

```{r}
kruskal.test(CAD ~ DECLIVID, data = banco)
```

### Post Hoc:

```{r}
dunnTest(CAD ~ as.factor(DECLIVID), data = banco)$res %>%
filter(P.adj < 0.05)
```


## Classe

### Boxplot:

```{r}
banco %>%
ggplot(aes(x = CLASSE, y = CAD)) +
  geom_boxplot(fill = c("#A11D21"), width = 0.5) +
  stat_summary(
    fun = "mean", geom = "point", shape = 23, size = 3, fill = "white"
  ) +
  labs(x = "Classe", y = "CAD") + 
  scale_x_discrete(guide = guide_axis(n.dodge = 3)) +
  theme_estat()
ggsave("box_classe.pdf", width = 158, height = 93, units = "mm")
```

### Medidas-resumo

```{r}
tapply(banco$CAD, banco$CLASSE, summari)
```


### Coeficiente de Determinação:

```{r}
summary(lm(CAD ~ CLASSE, data = banco))$r.squared
```

### Teste de comparação de médias:

```{r}
kruskal.test(CAD ~ CLASSE, data = banco)
```

### Post Hoc

```{r}
dunnTest(CAD ~ CLASSE, data = banco)$res %>%
filter(P.adj < 0.05)
```


## Subclasse

### Boxplot:

```{r}
banco %>%
ggplot(aes(x = SUBCLASSE, y = CAD)) +
  geom_boxplot(fill = c("#A11D21"), width = 0.5) +
  stat_summary(
    fun = "mean", geom = "point", shape = 23, size = 3, fill = "white"
  ) +
  labs(x = "Subclasse", y = "CAD") +
  scale_x_discrete(guide = guide_axis(n.dodge = 5)) +
  theme_estat()
ggsave("box_subclasse.pdf", width = 158, height = 93, units = "mm")
```

### Medidas-resumo

```{r}
tapply(banco$CAD, banco$SUBCLASSE, summari)
```

### Coeficiente de Determinação:

```{r}
summary(lm(CAD ~ SUBCLASSE, data = banco))$r.squared
```

### Teste de comparação de médias:

```{r}
kruskal.test(CAD ~ SUBCLASSE, data = banco)
```

### Post Hoc

```{r}
dunnTest(CAD ~ SUBCLASSE, data = banco)$res %>%
filter(P.adj < 0.05)
```


## Domínios

### Boxplot:

```{r}
banco %>%
ggplot(aes(x = dominios_n, y = CAD)) +
  geom_boxplot(fill = c("#A11D21"), width = 0.5) +
  stat_summary(
    fun = "mean", geom = "point", shape = 23, size = 3, fill = "white"
  ) +
  labs(x = "Domínios", y = "CAD") +
  scale_x_discrete(labels = c("Chapada do Apodi" = "Chapada\n do Apodi", "Planalto da Ibiapaba" = "Planalto da\n Ibiapaba","Tabuleiros Interiores" = "Tabuleiros\n Interiores","Tabuleiros Costeiros" = "Tabuleiros\n Costeiros", "Planície Litorânea" = "Planície \nLitorânea", "Chapada do Araripe" = "Chapada do \nAraripe", "Planície Ribeirinha" = "Planície\n Ribeirinha", "Serras Úmidas" = "Serras \nÚmidas", "Serras Secas" = "Serras \nSecas"),guide = guide_axis(n.dodge = 2)) +
  theme_estat()
ggsave("box_dominios.pdf", width = 158, height = 93, units = "mm")
```
### Medidas-resumo

```{r}
tapply(banco$CAD, banco$dominios_n, summari)
```

### Coeficiente de Determinação:

```{r}
summary(lm(CAD ~ dominios_n, data = banco))$r.squared
```

### Teste de comparação de médias:

```{r}
kruskal.test(CAD ~ dominios_n, data = banco)
```

### Post Hoc

```{r}
dunnTest(CAD ~ dominios_n, data = banco)$res %>%
filter(P.adj < 0.05)
```


## Regiões

### Boxplot:

```{r}
banco %>%
ggplot(aes(x = regiao, y = CAD)) +
  geom_boxplot(fill = c("#A11D21"), width = 0.5) +
  stat_summary(
    fun = "mean", geom = "point", shape = 23, size = 3, fill = "white"
  ) +
  labs(x = "Região", y = "CAD") +
  scale_x_discrete(labels = c("Centro Sul" = "Centro\n Sul", "Grande Fortaleza" = "Grande \nFortaleza","Litoral Leste" = "Litoral\n Leste","Litoral Oeste / Vale do Curu" = "Litoral\n Oeste", "Maciço de Baturité" = "Maciço de\n Baturité", "Chapada do Araripe" = "Chapada do \nAraripe", "Serra da Ibiapaba" = "Serra da\n Ibiapaba", "Sertão Central" = "Sertão \nCentral", "Sertão de Canindé" = "Sertão de\n Canindé", "Sertão de Sobral" = "Sertão de\n Sobral", "Sertão dos Crateús" = "Sertão dos\n Crateús", "Sertão dos Inhamuns" = "Sertão dos\n Inhamuns", "Vale do Jaguaribe" = "Vale do\n Jaguaribe"),guide = guide_axis(n.dodge = 2)) +
  theme_estat()
ggsave("box_regiao.pdf", width = 158, height = 93, units = "mm")
```

### Medidas-resumo

```{r}
tapply(banco$CAD, banco$regiao, summari)
```

### Coeficiente de Determinação:

```{r}
summary(lm(CAD ~ regiao, data = banco))$r.squared
```

### Teste de comparação de médias:

```{r}
kruskal.test(CAD ~ regiao, data = banco)
```

### Post Hoc

```{r}
dunnTest(CAD ~ regiao, data = banco)$res %>%
filter(P.adj < 0.05)
```


## Mesorregião

### Boxplot:

```{r}
banco %>%
ggplot(aes(x = MESO, y = CAD)) +
  geom_boxplot(fill = c("#A11D21"), width = 0.5) +
  stat_summary(
    fun = "mean", geom = "point", shape = 23, size = 3, fill = "white"
  ) +
  labs(x = "Mesorregião", y = "CAD") +
  scale_x_discrete(labels = c("Centro-Sul Cearense" = "Centro-Sul \nCearense","Noroeste Cearense" = "Noroeste\n Cearense","Região Metropolitana de Fortaleza" = "Região Metropolitana\n de Fortaleza"), guide = guide_axis(n.dodge = 2))+
  theme_estat()
ggsave("box_mesorregiao.pdf", width = 158, height = 93, units = "mm")
```

### Medidas-resumo

```{r}
tapply(banco$CAD, banco$MESO, summari)
```

### Coeficiente de Determinação:

```{r}
summary(lm(CAD ~ MESO, data = banco))$r.squared
```

### Teste de Comparação de Médias:

```{r}
kruskal.test(CAD ~ MESO, data = banco)
```

### Post Hoc

```{r}
dunnTest(CAD ~ MESO, data = banco)$res %>%
filter(P.adj < 0.05)
```


## Município

### Boxplot:

```{r}
banco %>%
ggplot(aes(x = Municipio, y = CAD)) +
  geom_boxplot(fill = c("#A11D21"), width = 0.5) +
  stat_summary(
    fun = "mean", geom = "point", shape = 23, size = 3, fill = "white"
  ) +
  labs(x = "Municípios", y = "CAD") +
  scale_x_discrete(guide = guide_axis(n.dodge = 10)) +
  theme_estat()
ggsave("box_municipios.pdf", width = 158, height = 93, units = "mm")
```

### Medidas-resumo

```{r}
tapply(banco$CAD, banco$Municipio, summari)
```

### Coeficiente de Determinação:

```{r}
summary(lm(CAD ~ Municipio, data = banco))$r.squared
```

### Teste de comparação de médias:

```{r}
kruskal.test(CAD ~ Municipio, data = banco)
```

### Post Hoc

```{r}
dunnTest(CAD ~ Municipio, data = banco)$res %>%
filter(P.adj < 0.05)
```

```

